【裁判字號】    95,自緝,7
【裁判日期】    950719
【裁判案由】    詐欺
【裁判全文】
臺灣板橋地方法院刑事判決               95年度自緝字第7號
自  訴  人  寶群紙器股份有限公司
代  表  人  乙○○
自訴代理人  丙○○
被      告  甲○
上列被告因詐欺案件，經自訴人提起自訴，本院判決如下：
    主  文
本件自訴不受理。
    理  由
一、自訴意旨如附件自訴狀所載。
二、按自訴或上訴是否合法，係以提起時之法律規定為準，其提
    起時為法所准許者，既屬合法之自訴或上訴，自不因嗣後法
    律修正對自訴權有所限制而受影響。經查本件自訴係於民國
    90年4 月6 日提起，而依當時刑事訴訟法之規定，並未強制
    律師代理，故自訴人提起本件自訴雖未委任律師為代理人，
    其自訴仍屬合法，合先敘明。
三、惟依刑事訴訟法施行法第7 條之3 前段規定，中華民國92年
    1 月14日修正通過之刑事訴訟法施行前，已繫屬於各級法院
    之案件，其以後之訴訟程序，應依修正刑事訴訟法終結之。
    而前揭修正後之現行刑事訴訟法業已刪除自訴人經合法傳喚
    ，無正當理由不到場者，得命拘提之規定，另參照現行刑事
    訴訟法第329 條第1 項規定意旨，凡檢察官於準備及審判期
    日所得為之訴訟行為，例如聲請調查證據、整理爭點、詰問
    證人、鑑定人、為事實及法律之辯論等，均必須由自訴人為
    之，是毋庸命自訴人補正律師為自訴代理人之案件，如自訴
    人經合法通知無正當理由不到庭，經再行通知仍不到庭，將
    嚴重影響自訴程序之進行，於此情形下，縱使自訴人原先所
    提之自訴合法，仍應類推適用現行刑事訴訟法第331 條「自
    訴代理人經合法通知無正當理由不到庭，應再行通知，並告
    知自訴人。自訴代理人無正當理由仍不到庭者，應諭知不受
    理之判決」之規定，諭知不受理之判決，方屬適當。查本件
    自訴人寶群紙器股份有限公司與被告甲○已於本院95年5 月
    23日準備程序時當庭達成民事和解，有本院該日準備程序筆
    錄在卷可參，復經本院先後合法通知自訴人及自訴代理人丙
    ○○應於95年6 月13日、95年7 月10日到庭進行審理程序，
    然自訴人及自訴代理人均無正當理由而未到庭，有本院送達
    證書6 紙、上開期日之審判筆錄2 份在卷可稽，足徵自訴人
    已無意再進行本件自訴程序，是本院揆諸現行刑事訴訟法第
    331 條規定意旨，認應依法諭知不受理之判決，並依刑事訴
    訟法第343 條準用第307 條之規定，不經言詞辯論為之。
據上論斷，應依刑事訴訟法第331 條、第343 條、第307 條，判
決如主文。
中    華    民    國    95    年    7     月    19    日
                  刑事第三庭  審判長法  官  李麗玲
                                    法  官  鄧雅心
                                    法  官  張兆光
上列正本證明與原本無異。
如不服本判決，應於判決送達後10日內向本院提出上訴狀 (應附
繕本)， 上訴於臺灣高等法院。
                                    書記官  曹秋冬
中    華    民    國    95    年    7     月    19    日


司法院資訊處製作；財團法人民間司法改革基金會備份。
